臺灣高等法院民事判決　　　　　　　　 99年度重上字第547號
上　訴　人　蘇少達
　　　　　　蘇邦平
　　　　　　蘇邦守
　　　　　　蘇佑仁
共　　　同
訴訟代理人　林思銘律師
複 代 理人　劉雅萍律師
被 上 訴人　新竹縣芎林鄉碧潭國民小學
法定代理人　柯律安
訴訟代理人　許美麗律師
　　　　　　王彩又律師
　　　　　　張淑美律師
上列當事人間請求返還土地等事件，上訴人對於中華民國99年7
月23日臺灣新竹地方法院98年度重訴字第44號第一審判決提起上
訴，本院於100年3月29日言詞辯論終結，判決如下：
    主  文
上訴駁回。
第二審訴訟費用由上訴人負擔。
    事實及理由
一、上訴人起訴主張：本件坐落新竹縣芎林鄉○○○段224-10、
    225-3、226-4地號3筆土地原為上訴人蘇少達、蘇邦平及蘇
    邦守（下稱上訴人蘇少達等三人）之祖父蘇木興所有，於民
    國（下同）37年間贈與予伊等之父蘇煌順（別名為蘇明和）
    所有，嗣蘇煌順於56年7月28日去世，該地由其配偶蘇彭大
    妹（即上訴人蘇少達等三人之母）繼承取得，並於58年8月
    18日辦理分割繼承登記為所有權人。嗣蘇彭大妹於94年3月
    16日去世，再由其子即上訴人蘇少達等三人及訴外人蘇邦宏
    等4人繼承，應有部分各4分之1。其後訴外人蘇邦宏再將其
    所有上開土地之應有部分4分之1出賣予上訴人蘇佑仁（即上
    訴人蘇邦守之子），並於96年8月20日辦畢所有權移轉登記
    。而伊等共有之上開土地如附圖所示之系爭224-10地號土地
    中面積119平方公尺部分，系爭225-3地號土地中面積295平
    方公尺，系爭226-4地號土地中面積395平方公尺之土地（前
    揭224-10、225-3、226-4地號土地由被上訴人占有使用部分
    ，下稱系爭土地），遭被上訴人長期無權占用，其除以圍牆
    將系爭土地予以圈圍供作校地使用外，並設置資源回收區、
    水塔、體能育樂設施、花台及階梯等地上物，被上訴人就此
    固曾報請新竹縣政府編列經費辦理價購事宜，惟價購案迄今
    仍無結果，被上訴人亦未與上訴人簽訂使用或租賃契約給付
    相關費用，繼續無權占有系爭土地迄今，被上訴人既無占有
    系爭土地之合法權源，致上訴人受有相當於租金利益之損害
    ，自應將系爭土地返還予上訴人，並分別給付上訴人蘇少達
    、蘇邦平、蘇邦守等3人，各自94年3月16日起至98年3月15
    日止，依土地法第105條、第97條、第110條規定計算相當於
    租金之不當得利新台幣（下同）103,552元；另應給付上訴
    人蘇佑仁自96年8月20日起至98年3月20日止，依上開規定計
    算相當於租金之不當得利40,990元。再系爭土地仍由被上訴
    人繼續占用中，故併請求被上訴人自98年3月16日起給付上
    訴人蘇少達、蘇邦平、蘇邦守等3人；自98年3月20日起給付
    上訴人蘇佑仁，以一年度為一期，均至返還前開土地之日止
    ，依系爭土地面積按該土地當期申報地價年息百分之8計算
    之不當得利。為此，依民法第767條所有物返還請求權、第
    179條、民事訴訟法第246條之規定，請求(1)被上訴人應將其
    占用上訴人所共有分別坐落新竹縣芎林鄉○○○段224-10、
    225-3、226-4地號3筆土地上，如附圖所示編號A、B、C部分
    占用總面積119平方公尺、編號E、F、G部分占用總面積295
    平方公尺、編號H、I、J、K、L、M、N、O、P部分占用總面
    積395平方公尺土地上之地上物清除，並返還該等土地予上
    訴人。(2)被上訴人應分別給付上訴人蘇少達、蘇邦平、蘇邦
    守等3人各103,552元、上訴人蘇佑仁40,990元，並均自起訴
    狀繕本送達翌日起至清償日止，按年息5%計算之利息，暨自
    98年3月16日起給付上訴人蘇少達、蘇邦平、蘇邦守等3人；
    自98年3月20日起給付上訴人蘇佑仁，均至返還前項土地之
    日止，以一年度為一期，依前項土地面積按該土地當期申報
    地價年息8%計算之不當得利。並陳明願供擔保，請准宣告假
    執行。（原審判決上訴人敗訴，上訴人不服提起上訴。）並
    上訴聲明：
    (一)原判決廢棄。
    (二)被上訴人應將占用上訴人4人共有分別坐落於新竹縣芎林
      鄉○○○段224-10、225-3、226-4等三筆地號土地上，如
      附圖編號A、B、C部分占用總面積119平方公尺、編號E、F
      、G部分占用總面積29 5平方公尺、編號H、I、J、K 、L
      、M、N、O、P部分占用總面積395平方公尺土地上之地上
      物清除並返還該等土地予上訴人。
    (三)被上訴人應分別給付上訴人蘇少達、蘇邦平、蘇邦守各
      103,552元，給付上訴人蘇佑仁40,990元，並均自起訴狀
      繕本送達之翌日起算至清償日止，按年息百分之5計算之
      利息。暨自98年3月16日起給付上訴人蘇少達、蘇邦平、
      蘇邦守等三人；自98年3月20日起給付上訴人蘇佑仁，均
      至返還前項土地之日止，以一年度為一期，依前揭土地面
      積按該土地當期申報地價年息8%計算之不當得利。
    (四)願供擔保，請准宣告假執行。
二、被上訴人則以：(一)系爭土地前係伊校門前之道路，54年間因
    伊有擴充校地、興建擋土牆護坡及操場之需，曾向當時之所
    有權人蘇煌順購置系爭土地以為校地，同時由公路局等相關
    單位將該道路外移至同為蘇煌順所有之同地段225-8、226-6
    地號之土地之上，然因系爭土地長久以來即供作道路使用，
    新竹縣政府並無意價購，而伊亦缺乏經費購置土地，乃與蘇
    煌順協議，由新竹縣政府價購蘇煌順所有之同地段225-8、
    226-6地號土地（即道路外移部分之土地），作為蘇煌順出
    售系爭土地予伊之代價。而伊已付清土地全部價款，惟辦理
    所有權移轉登記時，因蘇煌順往生而暫時擱置，此由63 年
    間伊因興建其他校舍之需要，再向蘇彭大妹購置其他土地時
    ，雙方於該土地買賣契約如第5條、第7條就系爭土地買賣相
    關後續事宜仍加約定，亦可得知，故系爭土地為伊所有，僅
    尚未辦理所有權移轉登記，其占有使用該地並非無權。又退
    萬步言，縱認蘇煌順未將系爭土地售予伊，但是被上訴人亦
    已洽請新竹縣政府洽購225-8、226-6地號土地，與蘇煌順原
    有系爭土地交換使用，亦即將系爭土地供學校使用，並將新
    竹縣政府洽購之土地供原先系爭土地道路使用。且依前揭蘇
    彭大妹買賣契約第5條、第7條之規定，亦可知54年間當時之
    所有權人蘇煌順及後來之所有權人蘇彭大妹均已同意伊使用
    系爭土地，否則何以約定由伊代辦系爭土地之地目變更，顯
    見伊非無權占用。上訴人請求伊拆除坐落系爭土地之地上物
    ，並返還系爭土地，並無理由。(二)再者，系爭土地地目均為
    「道」，原為供大眾通行之道路，係因伊擴充校地之需，而
    請新竹縣政府購買同地段225-8、226-6地號土地，並申請公
    路局等相關單位將原先道路外移至225-8、226-6地號土地上
    ，故系爭土地始終未供其他用途使用，亦不能供建築使用，
    經濟價值甚低，上訴人縱有損害，其損害額亦不應高於年息
    百分之2，上訴人依年息百分之8計算損害金，顯然過高等語
    ，資為抗辯。並答辯聲明：
    (一)上訴駁回。
    (二)如受不利判決，請准供擔保免予假執行。
三、兩造不爭執事項：
（一）本件系爭土地，地目均為「道」，於被上訴人占有使用前
      ，原係供公眾使用之道路。系爭土地原為上訴人蘇少達等
      三人祖父蘇木興所有，37年間贈與蘇煌順（別名為蘇明和
      ），並辦畢所有權移轉登記。嗣蘇煌順於56年7月28日去
      世，系爭土地由上訴人蘇少達等三人之母蘇彭大妹繼承，
      並於58年8月18日辦理繼承登記為所有權人。其後蘇彭大
      妹於94年3月16日去世，系爭土地由上訴人蘇少達等三人
      及訴外人蘇邦宏繼承，嗣訴外人蘇邦宏於96年8月13日將其
      所有系爭土地（應有部分4分之1）出賣予上訴人蘇佑仁（
      即上訴人蘇邦守之子），並於96年8月20日辦畢所有權移
      轉登記。
（二）被上訴人現占有使用系爭土地，其除以圍牆將前開土地予
      以圈圍作為校地使用外，並於設置編號A部分面積7平方公
      尺之資源回收區、編號B部分面積10平方公尺之水塔、編
      號C部分面積5平方公尺之溜滑梯、編號E部分面積19平方
      公尺之溜滑梯、編號F部分之蹺蹺板、編號G部分之單桿、
      編號H部分之鞦韆、編號I部分之爬梯、編號J部分面積21
      平方公尺之花台、編號K部分面積21平方公尺之花台、編
      號L部分面積9平方公尺之平台、編號M部分面積8平方公尺
      之階梯、編號N部分面積7平方公尺、編號O部分面積8 平
      方公尺之搖搖椅、編號P部分之鞦韆。
（三）坐落新竹縣芎林鄉○○○段225-2、226-3地號土地（地目
      為田），原亦為蘇煌順所有，蘇煌順去世後由蘇彭大妹繼
      承取得上開土地，嗣上開新竹縣芎林鄉○○○段225-2、
      226-3地號土地於58年10月26日辦理土地分割，而分出同
      段225-8、226-6地號土地（地目為田，下稱系爭225-8、
      226-6地號土地）。蘇彭大妹於63年1月31日以買賣為原因
      ，將系爭225-8、226-6地號土地移轉登記給新竹縣政府，
      ，該地並於65年4月22日解除該地原使用（田）編定，地
      目於65年4月23日變更為「道」（土地登記謄本附原審卷
      第115、116、202-209 頁）。
四、兩造之爭點及論斷：
    上訴人主張被上訴人無權占有伊等共有之系爭土地，致伊等
    受有相當於租金利益之損害，自應將其於系爭土地上設置之
    地上物拆除後返還土地予伊等，並給付相當於租金之不當得
    利云云，惟為被上訴人所否認，並以前揭情詞置辯。是本件
    兩造爭點厥為：被上訴人占有使用系爭土地有無合法權源，
    如無，則上訴人依據土地法第97條、第105條、110條請求被
    上訴人按系爭土地當期申報地價百分之八計算相當於租金之
    不當得利返還予上訴人，有無理由等項，茲論述如下：
（一）被上訴人占有使用系爭土地有無合法權源部分：
  １、被上訴人辯稱系爭土地業經伊向蘇煌順購得部分：
 （1）本件被上訴人辯稱：系爭土地已由伊向蘇煌順購得，並由
      新竹縣政府以價購蘇煌順所有之系爭225-8、226-6地號土
      地，作為蘇煌順出售系爭土地予伊之對價，僅未辦理系爭
      土地所有權移轉登記云云，固舉證人古慶瑞、陳鴻鑑、姜
      義鎮、范揚開為證，惟為上訴人所否認。經查：（1）證
      人古慶瑞就此陳稱：「被告學校（即被上訴人）確有跟蘇
      煌順買土地…位置是現在新馬路的部分土地，…我們是買
      學校前面要做新馬路的田，把學校往前拓寬，將路往前移
      …學校該付給蘇煌順買賣價款都付清了…」、「（是否知
      悉被上訴人當初是跟地主蘇煌順購買何位置之土地？）就
      是買圖上虛線標示道路（即二二五之八，二二六之六地號
      ）…」等語（原審卷第163頁正、背面）、（2）證人陳鴻
      鑑證稱：「…這個是指學校之前向地主買道路之事，…我
      們跟地主買的土地變成新馬路…」、「（是否知悉學校曾
      經向蘇煌順購買土地？）有這件事，校方跟地主洽談買賣
      事宜都是在我家談的…當初因為學校的校地不夠，學校向
      地主蘇煌順買一塊田地來當做道路，」等語（原審卷第
      165頁背面、第166頁、第168頁背面）、（3）證人姜義鎮
      證稱：「…原來的舊馬路的位置是在現在學校大門內…學
      校就在前面一點買了新馬路的土地…」等語（原審卷第
      167頁）、（4）證人范揚開證稱：「…學校有在圍牆外買
      了一塊地…」等語（原審卷第168頁），四人一致陳稱被
      上訴人向蘇煌順買之土地為新馬路坐落之土地（即系爭
      225-8、226-6地號土地），足見被上訴人向蘇煌順購買者
      並非系爭土地。證人古慶瑞所稱「學校該付給蘇煌順買賣
      價款都付清了」中所指付清買賣價款乙事，當指新竹縣政
      府為取得系爭225-8、226-6地號土地所有權所支付之對價
      ，而非系爭土地之買賣價金。是被上訴人稱：系爭土地已
      由伊向蘇煌順購得，並由新竹縣政府以價購蘇煌順所有之
      系爭225-8、226-6地號土地，作為蘇煌順出售系爭土地予
      伊之對價云云，核無可採。
 （2）至於被上訴人另舉其於63年間向蘇彭大妹購置其他土地之
      買賣契約書（下稱蘇彭大妹買賣契約，原審卷第47、48頁
      ），辯稱該契約第5條、第7條之記載可證系爭土地於63年
      間之前業經土地所有人蘇煌順賣予伊，該地於伊付清價款
      後即屬伊所有云云，然查：
    前揭蘇彭大妹買賣契約第五條雖約定：「有關過去乙方(
      即被上訴人)因拓寬操場移徒道路而使地主現有土地地目
      與實際不符部份，乙方應儘速代為向有關單位辦理地目變
      更手續」等語，惟該約定之真意業經撰擬該契約之證人陳
      鴻鑑（即被上訴人總務主任）證稱：「…第五條的意思是
      指舊馬路變成學校的土地，我們跟地主買的土地變成新馬
      路，要將各該土地之地目辦完變更的手續。…」（原審卷
      第166頁參照），另參諸：(1)上訴人之父（祖父）蘇煌順
      出售系爭225-8、226-6地號土地，係為供作新馬路使用，
      而上開土地遲至63年間被上訴人與蘇彭大妹訂定前揭契約
      時尚未解除該地原使用（田）編定（原審卷第115、116、
      202-209頁），變更地目為「道」，(2)又經被上訴人以圍
      牆圈圍使用之系爭土地，其原地目「道」之編定，亦未變
      更（原審卷第10-15頁）等情，是上開約定，僅可證明地
      主蘇彭大妹所有新竹縣芎林鄉○○○段224-10、225-3、
      226-4地號3筆土地因有系爭土地業供被上訴人學校使用，
      已非供道路使用，惟地目仍為「道」與實際使用情形不符
      部份，被上訴人應代其向有關單位辦理地目變更手續之事
      實，惟尚無從依此約定，認系爭土地屬被上訴人所有。否
      則陳鴻鑑於擬具上開契約時，即無以「地主現有土地」、
      「應儘速『代』為向有關單位辦理地目變更手續」用語，
      表示土地現為地主所有、被上訴人應代地主辦理地目變更
      手續之理。是被上訴人就此提出被上訴人74年5月7日新碧
      國總字第19號函、74年7月4日竹碧國總字第021號函、74
      年7月20日(74)竹碧國總字第020號函、臺灣省交通處公路
      局第一區工程處第四工務段74年6月1日74-396-1(16)號函
      、74年7月10日74-396-2(62)號函、74年8月2日74-396-2(
      65)號函、新竹縣政府74年6月10日七四府字第45860號函
      等文件，辯稱伊有依前約定代為向有關單位辦理系爭土地
      之地目變更手續，自74年5月間起即陸續向相關單位申請
      勘察更正，此可證明伊對系爭土地係有權使用云云，自嫌
      速斷。
    又前揭蘇彭大妹買賣契約第七條約定：「過去已賣與乙方
      作為校地自買賣以後至（誤植為止）土地登記手續完妥之
      間之稅捐應結算，乙方同時付與甲方。」，而該約定經陳
      鴻鑑證稱：「…第七條的意思是指辦完過戶手續後之間如
      果有要付的稅捐，經結算學校要付給蘇彭大妹。」（原審
      卷第166頁），再綜合陳鴻鑑所稱：「…我們跟地主買的
      土地變成新馬路…」、「…當初因為學校的校地不夠，學
      校向地主蘇煌順買一塊田地來當做道路，」各語以觀，該
      約定所稱應予結算之土地，應符合為過去所出售、已
      辦畢土地登記手續之條件。而此參諸被上訴人於54年間洽
      請新竹縣政府向蘇煌順購買系爭225-8、226-6地號土地（
      上訴人就此不爭執），嗣蘇煌順死亡，該地由蘇彭大妹繼
      承，並於58年10 月26日辦理土地分割（即自同地段225-2
      、226-3地號分割出系爭225-8、226-6地號土地），嗣蘇
      彭大妹於63年1月31日以買賣為原因，將系爭225-8、226
      -6地號土地移轉登記給新竹縣政府（原審卷第115、116、
      202-209頁），歷時近10年，是蘇彭大妹於63年12月27日
      與簽訂前揭契約時，請求被上訴人結算稅捐之土地，應係
      符合前開、條件之系爭225-8、226-6地號土地，而非
      於斯時尚未自新竹縣芎林鄉○○○段224-10、225-3、226
      -4地號土地辦理分割及為所有權移轉登記之系爭土地，否
      則契約雙方要無以「自買賣以後至土地登記手續完妥之間
      」為期間，約定結算並與該買賣價款一併付款之理，是尚
      無從自前揭約定得出被上訴人已取得系爭土地所有權之結
      論。至於該條「過去已賣與乙方作為校地」一語，參諸證
      人陳鴻鑑陳稱：「這份契約是我擬的…那時候是跟地主買
      的，學校前面有一條舊馬路，學校的地不夠，學校就跟地
      主買了前面一點的土地做馬路使用，舊馬路部分就作為學
      校的操場使用。…」（原審卷第165頁背面）等語，應稱
      被上訴人向地主買受系爭225-8、226-6地號土地做馬路使
      用，舊馬路部分（即系爭土地）就作為學校的操場使用一
      事之意，其或可認系爭土地業經兩造合意供被上訴人使用
      （詳如後述），惟尚不足執之謂被上訴人已買受系爭土地
      。被上訴人就此辯稱各語，亦無足採。
  ２、被上訴人辯稱伊與蘇煌順間有以系爭土地、系爭225-8、
      226-6地號土地互為交換使用之關係部分：
 （1）按約定交互使用土地，係一方以自己所有或有權使用之土
      地換與他方使用為對價，而使用向他方換來之土地，因並
      非無償，不能認為使用借貸；又未約定移轉土地所有權，
      亦不能認為互易，衡其性質應屬互為租賃關係。在此交換
      使用土地關係存續中，一方將其已換與他方使用之土地移
      轉登記與第三人所有，應有民法第四百二十五條之適用，
      不得主張該第三人為無權占有而請求其拆屋還地（最高法
      院77年台上字第410號、82年台上字第1357號、88年台上
      字第2805號判決意旨參照）。
 （2）經查，被上訴人主張系爭土地前係伊校門前之道路，54
      年間因擴充校地、興建擋土牆護坡及操場之需，曾擬向蘇
      煌順購買系爭土地供作校地使用，將原道路外移，惟因新
      竹縣政府無意價購，伊無經費作罷，伊乃與蘇煌順協議，
      由新竹縣政府價購蘇煌順所有之系爭225-8、226-6地號土
      地，以該地與系爭土地交換使用，系爭225-8、226-6地號
      供道路使用，系爭土地供學校使用等語，業據證人古慶瑞
      證稱：「…被上訴人學校確有跟蘇煌順買土地…位置是現
      在新馬路的部分土地，原本學校前面是一條舊馬路，我們
      是買學校前面要做新馬路的田，把學校往前拓寬，將路往
      前移…這是在五十一年講好的，…我們當時買的是新馬路
      的位置，學校現在圍牆內有種樹設置溜滑梯等設施的位置
      原來是舊馬路的位置…當初是買新馬路的土地與蘇煌順的
      舊馬路土地交換，舊馬路往前移，舊馬路的部分土地就供
      學校使用。」、「就是買圖上虛線標示道路（即225-8、
      226 -6地號），交換的土地是學校圍牆內225-3、226-4、
      224- 10地號土地」（原審卷第163頁正背面、第168頁背
      面）、陳鴻鑑證稱：「…那時候是跟地主買的，學校前面
      有一條舊馬路，學校的地不夠，學校就跟地主買了前面一
      點的土地做馬路使用，舊馬路部分就作為學校的操場使用
      …」、「…當初因為學校的校地不夠，學校向地主蘇煌順
      買一塊田地來當做道路，把舊馬路的位置當做校地，舊馬
      路往前移，移到新馬路的位置…那時要把蘇煌順的土地變
      作學校的土地，雙方都有同意且談好…」（原審卷第165
      頁背面、第166頁）、姜義鎮證稱：「…以前的學校老師
      、校長都知道土地是交換，原來的舊馬路的位置是在現在
      學校大門內…學校就在前面一點買了新馬路的土地與舊馬
      路交換，將馬路往前移，舊馬路的位置就成為學校之校地
      。」（原審卷第167頁）、范揚開證稱：「…學校有在圍
      牆外買了一塊地，跟現在學校圍牆內之土地交換…」（原
      審卷第168頁）等語無訛。另參諸上訴人之（祖）母蘇彭
      大妹（即蘇煌順配偶）出售同地段234-3地號土地與被上
      訴人所簽契約書明載：「…為學校增建教室延長跑道需用
      …土地在學校操場西邊與西廁所連接處…五、有關過去乙
      方(即被上訴人)因『拓寬操場』『移徒道路』…」等語，
      可知蘇彭大妹就63年間簽約當時，就被上訴人使用系爭
      土地拓寬操場後之操場範圍、其配偶蘇煌順出售系爭
      225-8、226-6地號土地予新竹縣政府，並同意被上訴人以
      系爭225-8、226-6地號土地與其所有之系爭土地交換使用
      等事實，知之甚詳，且信守而無爭執。據此，被上訴人稱
      伊與上訴人之（祖）父蘇煌順有交互使用土地之關係，亦
      即伊以新竹縣政府購得地目為「田」之系爭225-8、226-6
      地號土地，與蘇煌順所有地目為「道」之系爭土地交換使
      用，由系爭225-8、226-6地號土地供蘇煌順作道路之用，
      系爭土地則供被上訴人作校園使用，洵堪信實。上訴人稱
      被上訴人使用系爭土地未經蘇煌順同意云云，並無可採。
  ３、本件被上訴人有以新竹縣政府購得地目為「田」之系爭
      225-8、226-6地號土地，與蘇煌順所有地目為「道」之系
      爭土地交換使用之交互使用土地之關係存在，已如前述，
      其性質核屬互為租賃關係。從而，被上訴人係本於該租賃
      關係使用系爭土地，自非無權占有。至於出租人蘇煌順死
      亡後，系爭土地雖依序由蘇彭大妹、蘇少達等三人及訴外
      人蘇邦宏繼承，嗣訴外人蘇邦宏再將其所有系爭土地（應
      有部分4分之1）出賣予上訴人蘇佑仁，然上訴人蘇少達等
      三人本於繼承關係、上訴人蘇佑仁依所有權讓與（買賣）
      關係取得系爭土地，依民法第425條、第1148條規定，自
      仍受該租賃契約關係之拘束，是渠等依民法第767條之法
      律關係，訴請被上訴人拆除地上物返還系爭土地，於法無
      據。
（二）又本件被上訴人占有使用系爭土地，非無合法權源，從而
      ，上訴人依不當得利之法律關係、民事訴訟法第246條、
      土地法第97條、第105條、110條等規定，請求被上訴人返
      還相當於租金之不當得利予上訴人，亦無可取。
五、綜上所述，上訴人依民法第767條、第179條之法律關係及民
    事訴訟法第246條之規定，訴請被上訴人將系爭土地上之地
    上物拆除，並返還該等土地；以及給付上訴人蘇少達等三人
    各103,552元、上訴人蘇佑仁40,990元及法定遲延利息；暨
    暨自98年3月16日起給付上訴人蘇少達等三人，自98年3月20
    日起給付上訴人蘇佑仁，均至返還前項土地之日止，以一年
    度為一期，依前項土地面積按該土地當期申報地價年息8%計
    算之不當得利，為無理由，不應准許，其假執行之聲請亦失
    所附麗，應併予駁回。原審為上訴人敗訴之判決及駁回其假
    執行之聲請，理由雖有不同，結論則無二致，應予維持。上
    訴意旨指摘原判決不當，求予廢棄改判，為無理由，應予駁
    回。
六、本件事證已臻明確，兩造其餘攻擊、防禦方法及未經援用之
    證據，經本院審酌後，認對本件判決之結果不生影響，爰不
    予一一論述，附此敘明。
七、據上論結，本件上訴為無理由，依民事訴訟法第449條第2項
    、第78條、第85條第1項，判決如主文。
中    華    民    國   100    年    4     月    12    日
                    民事第十庭
                        審判長法  官  張宗權
                              法  官  鄭純惠
                              法  官  周玫芳
正本係照原本作成。
如不服本判決，應於收受送達後20日內向本院提出上訴書狀，其
未表明上訴理由者，應於提出上訴後20日內向本院補提理由書狀
（均須按他造當事人之人數附繕本）上訴時應提出委任律師或具
有律師資格之人之委任狀；委任有律師資格者，另應附具律師資
格證書及釋明委任人與受任人有民事訴訟法第466條之1第1項但
書或第2項（詳附註）所定關係之釋明文書影本。如委任律師提
起上訴者，應一併繳納上訴審裁判費。
中    華    民    國   100    年    4     月    13    日
                              書記官  陳嘉文
附註：
民事訴訟法第466條之1（第1項、第2項）：
對於第二審判決上訴，上訴人應委任律師為訴訟代理人。但上訴
人或其他法定代理人具有律師資格者，不在此限。
上訴人之配偶、三親等內之血親、二親等內之姻親，或上訴人為
法人、中央或地方機關時，其所屬專任人員具有律師資格並經法
院認為適當者，亦得為第三審訴訟代理人。